【裁判字號】    89,訴,458
【裁判日期】    891213
【裁判案由】    有關土地事務
【裁判全文】
臺北高等行政法院裁定                              八十九年度訴字第四五八號
    原      告  甲○○
    訴訟代理人  丙○○律師
    被      告  福建省金門縣地政局（承受原福建省金門縣地政事務所業務）
    代  表  人  乙○○
    訴訟代理人  黃克福
                丁○○
右當事人間因有關土地事務事件，原告不服福建省金門縣政府中華民國八十九年六月
二十七日八十九年府訴決字第○一九號訴願決定，提起行政訴訟，本院裁定如左：
    主  文
原告之訴駁回。
訴訟費用由原告負擔。
    理  由
一、按訴願自機關之行政處分書或決定書達到之次日起，應於三十日內提起之，為修
    正前訴願法第九條第一項所明定。若逾越三十日之不變期間而提起訴願，即為法
    所不許，行政法院（現改制為最高行政法院）六十二年度判字第五八三號亦著有
    判例。
二、本件原告因有關土地事務事件，於民國（下同）八十九年一月二十七日收受被告
    所為八十九年一月二十五日（八九）地測字第八九○四二一號函復駁回其申辦土
    地複丈暨時效取得金門縣金城鎮○○段一一一之八地號土地所有權登記之處分書
    ，此有經原告蓋章簽收之掛號郵件收件回執影本附原處分卷可稽，並經原告訴訟
    代理人具狀陳報「回執上之印章確實是原告自己用印」。核計其提起訴願之三十
    日法定不變期間，應自八十九年一月二十八日起算，因原告設址於金門縣金城鎮
    ，訴願決定機關福建省金門縣政府亦設址於金門縣金城鎮，毋庸扣除在途期間，
    是迄至八十九年二月二十六日即已屆滿。原告遲至八十九年三月二十七日始向福
    建省金門縣政府提起訴願，此有加蓋於訴願書上之收文日戳可按，是其訴願之提
    起，顯已逾越首開法定不變期間，訴願決定從程序上予以駁回，自無不合。原告
    主張其於八十九年一月二十七日收受被告八十九年一月二十五日（八九）地測字
    第八九○四二一號函後，即於同年二月二十九日表示不服，惟查當時亦逾越三十
    日法定不變期間，自難謂其已合法提起訴願。至行政程序法雖於八十八年二月三
    日經總統令公布，惟該法第一百七十五條亦明定，該法自九十年一月一日施行，
    從而，本件亦無原告訴稱有行政程序法第九十六條第一項第六款及第九十八條規
    定未告知救濟期間之法律效果之適用餘地，原告所訴，要無足取。從而，原告對
    之提起行政訴訟，即屬不備起訴要件，難謂合法，應予駁回。又本件訴訟既不合
    法，其實體上之主張及陳述，已無庸審酌，併此敘明。
三、依行政訴訟法第一百零七條第一項第十款、第一百零四條、民事訴訟法第九十五
    條、第七十八條，裁定如主文。
中      華      民      國    八十九    年     十二     月     十三     日
                               臺 北 高 等 行 政 法 院  第 三 庭
                                           審 判 長 法  官  徐瑞晃
                                                    法  官  李得灶
                                                    法  官  曹瑞卿
右為正本係照原本作成。
如不服本裁定，應於送達後十日內向本院提出抗告狀（須按他造人數附繕本）。
中      華      民      國    八十九    年     十二     月     十四     日
                                                    書記官  方偉皓


司法院資訊處製作；財團法人民間司法改革基金會備份。
